臺灣高雄地方法院民事判決             100年度小上字第94號
上  訴 人   周世達
被上 訴 人  李居仁
上列當事人間請求損害賠償事件，上訴人對於民國100 年6 月14
日本院鳳山簡易庭100 年度鳳小字第318 號第一審判決提起上訴
，本院判決如下：
    主  文
上訴駁回。
第二審訴訟費用新臺幣壹仟伍佰元由上訴人負擔。
    理  由
一、按對於小額程序之第一審判決之上訴，非以其違背法令為理
    由，不得為之；又所謂判決違背法令，乃指判決不適用法規
    或適用不當；而有第469 條所列第1 款至第5 款事由時，其
    判決當然為違背法令；小額程序之第二審判決，依上訴意旨
    足認上訴為無理由者，得不經言詞辯論為之，民事訴訟法第
    436 條之24第2 項、第436 條之32第2 項準用第468 條及第
    469 條第1 款至第5 款（同條第6 款所規定判決不備理由或
    理由矛盾，則不在準用之列）、第436 條之29第2 款分別定
    有明文。又取捨證據、認定事實係屬事實審法院之職權，苟
    事實審法院為判決時，已斟酌全辯論意旨及調查證據之結果
    ，以判斷事實之真偽，且其判斷與經驗法則及論理法則亦無
    不符，自難謂為屬違背法令。再按小額程序之第二審判決，
    依上訴意旨足認上訴為無理由者，得不經言詞辯論為之，並
    為駁回之判決，為民事訴訟法第436 條之29第1 項第2 款所
    明定。
二、本件上訴意旨略以：上訴人已被被上訴人迫害4 年多，被上
    訴人是前科累犯之暴徒，毫無人格、社會地位、聲譽可言，
    其於法庭上全是謊話，被上訴人不可能是任何單位之主管或
    承包商，依被上訴人收入是臨時工之工資。另上訴人前曾遭
    被上訴人辱罵，被上訴人因而經本院於民國98年7 月24日，
    以98年度審簡字第4291號刑事簡易判決，認定被上訴人犯公
    然侮辱罪，而判處拘役20日，嗣檢察官不服提起上訴，經本
    院於99年6 月17日以98年度簡上字第930 號刑事判決，改判
    被上訴人拘役25日確定在案。又上訴人於本院99年度簡字第
    1573號妨害名譽刑事案件、100 年度簡上字第129 號案件之
    檢察官偵查及法院審理中（下稱刑事案件），聲請傳喚證人
    蔡亞翰及向高雄市林園區區立圖書館調閱公共電腦使用紀錄
    ，及向電信局調閱案發當晚證人蔡亞翰報警通聯紀錄，檢察
    官及法官卻都未調查，亦不讓上訴人詰問證人，是上訴人爰
    依法提起上訴等語。
三、經查，上訴人上揭主張被上訴人有前科、暴徒、毫無人格，
    被上訴人並非主管而係臨時工，及上訴人前曾遭被上訴人辱
    罵，被上訴人並經本院以上揭刑事判決判處拘役25日確定再
    案等情，惟均非指稱原審判決有何違背法令之情形，是上訴
    人執此為上訴理由，於法已有未合。至於上訴人另主張其於
    刑事案件偵查及法院審理中，有聲請傳喚證人蔡亞翰及向上
    揭機關調閱公共電腦使用紀錄、案發當晚證人蔡亞翰報警通
    聯紀錄，檢察官及法官卻都未調查，亦不讓上訴人詰問證人
    等語，惟原審判決就上訴人有於98年10月22日晚上6 時30分
    許，在高雄市林園區區立圖書館內，以侮辱之故意辱罵被上
    訴人：「你是退伍軍人，從南殺到北，殺人犯」等語之事實
    ，業據被上訴人指證稽詳，且經證人蔡亞翰於刑事案件中證
    述明確，證人蔡亞翰為替代役男，與兩造並無怨隙仇恨，尚
    難認其會干冒偽證罪之處罰而故為不實之證述，且上訴人僅
    空泛陳稱證人蔡亞翰有作偽證，惟無法舉證以實其說，因而
    採信證人蔡亞翰之證詞，而認定上訴人確有為上揭辱罵言語
    等情，是原審判決已詳述其認定事實之證據及理由，且原審
    判決就其取捨證據、認定事實之職權行使，亦無違反論理法
    則或經驗法則之處，並無不當，是上訴人上揭主張原審判決
    有未依法調查證據等語，亦屬無據。綜上，上訴人仍執前詞
    ，指摘原判決有違背法令而提起上訴，並無理由。從而，本
    院爰不經言詞辯論，逕以判決駁回上訴。
四、末按於小額訴訟之上訴程序，法院為訴訟費用之裁判時，應
    確定其費用額，民事訴訟法第436 條之19第1 項、第436 條
    之32第1 項定有明文。查本件上訴既經駁回，第二審裁判費
    用1,500 元，自應由上訴人負擔，爰併為判決如主文第二項
    所示。
五、據上論結，本件上訴為無理由，依民事訴訟法第436 條之29
    第2 款、第436 條之32第1 項、第2 項、第436 條之19第1
    項、第449 條第1 項、第78條，判決如主文。
中    華    民    國    100    年     9    月    8    日
                      民事第三庭  審判長法  官  黃宏欽
                                        法  官  楊淑珍
                                        法  官  呂憲雄
以上正本係照原本作成。
本判決不得上訴。
中    華    民    國    100    年     9    月    8    日
                                        書記官  黃琬婷